臺灣臺南地方法院刑事判決　　　　　 96年度交簡上字第139號
上　訴　人　臺灣臺南地方法院檢察署檢察官
被　　　告　丙○○
上列上訴人因過失傷害案件，不服本院九十六年度交簡字第一七
三二號中華民國九十六年六月二十九日第一審判決（聲請案號：
九十六年度調偵字第四六二號），提起上訴，本院管轄之第二審
合議庭判決如下：
    主    文
原判決撤銷。
丙○○因過失傷害人，處拘役伍拾日，如易科罰金，以新臺幣壹
仟元折算壹日；減為拘役貳拾伍日，如易科罰金，以新臺幣壹仟
元折算壹日。緩刑貳年。
    事    實
一、丙○○於民國九十六年一月十日上午九時許，駕駛車牌號碼
    8J-3722號自用小客車，沿臺南縣善化鎮○○路由北往南方
    向行駛，途經該路與文昌路口之閃光號誌交岔路口時，本應
    注意車輛行至交岔路口，閃光紅燈之支線道應暫停讓幹線道
    車先行，而依當時情形，又無不能注意之情事，竟疏於注意
    ，而貿然直行，適同一時地，甲○○騎乘車牌號碼VCM-719
    號輕型機車，沿文昌路自西向東方向駛至該處設置有閃光黃
    燈號誌之路口，亦應注意車輛應減速接近，注意安全，小心
    通過，竟亦疏未注意而前行，於行經文昌路與大信路口中，
    丙○○所駕駛自小客車右前車頭處撞擊甲○○所騎乘機車左
    側處，而發生本件車禍事故，致甲○○受有脛骨與腓骨幹之
    開放性骨折、左側下肢多處挫傷等傷害。丙○○於事故發生
    後，即在現場等候，並於處理員警到場尚不知何人肇事之前
    ，主動表明係肇事者，並自願接受裁判。
二、案經甲○○訴由臺南縣警察局善化分局報告臺灣臺南地方法
    院檢察署檢察官偵查起訴。
    理    由
一、上開事實，有下列證據足資認定：
  (一)被告丙○○之自白；
  (二)告訴人甲○○之指訴；
  (三)道路交通事故現場圖、道路交通事故調查報告表（一）（二
    ）各一紙；
  (四)現場照片十一幀；
  (五)診斷證明書一紙；
  (六)臺南縣警察局道路交通事故初步分析研判表及臺南縣警察局
    善化分局道路交通事故肇事人自首情形紀錄表各一紙。
二、上訴意旨略以：本件車禍係被告所駕駛之自小客車右前頭撞
    擊告訴人所駛乘機車之左側腳踏板處，致使被害人機車自左
    方旋轉四十五度，停止時機車車頭與對著被告之自小客車前
    面而倒下，原判決認係被告所駕駛之自小客車右前頭撞擊告
    訴人所駛乘機車之右前車頭處，係與事實不符等語。經查，
    告訴人甲○○於警詢時即指稱：伊當時騎機車沿善化鎮○○
    路由西向車路肩直行，當伊發現對方（丙○○駕駛自小客車
    ）時，對方從伊左側行駛而來，就與伊之機車發生碰撞而肇
    事，伊之機車左側踏板位置為初次碰撞處，左側踏板凹損，
    左側車身裂損等語（見警詢筆錄第四、五頁），核與警卷所
    附之自小客車、機車毀損處之照片（見警卷第十九至二一頁
    ）相符。足認告訴人之上開指訴確屬可採。而原判決就此部
    事實部分未予詳查，而認係被告丙○○所駕駛之自小客車右
    前車頭處撞擊告訴人甲○○所駛乘之機車右前車頭處，而發
    生本件車禍，自屬不當。而檢察官循告訴人之聲請認原審就
    此部分之事實認定不當為由而提起上訴，指摘原判決不當，
    為有理由，自應由本院予以撤銷改判。
三、核被告丙○○所為，係犯刑法第二百八十四條第一項前段之
    過失傷害罪。查被告於本件車禍事故發生後，即在場等候，
    並於處理員警到場尚不知何人為肇事者前，即主動向到場警
    員表明係其肇事且願意接受裁判乙節，此有臺南縣警察局善
    化分局道路交通事故肇事人自首情形紀錄表一紙在卷可憑，
    核與刑法第六十二條前段之自首規定相符，爰依法減輕其刑
    。爰審酌被告素行良好，並無前科紀錄，有臺灣高等法院被
    告前案紀錄表一份在卷可稽，本件車禍事故，被告所具有行
    經閃光紅燈路段係表示「停車再開」，即被告應減速接近，
    先停止於交岔路口前，讓幹道之告訴人所騎乘之車輛先行通
    過後，並認為安全時，方得續行，但疏未注意即貿然前行之
    過失程度，及告訴人就本件車禍發生亦有疏未注意行經設置
    閃光黃燈號誌之路口應減速接近，注意安全小心通過之過失
    之程度，告訴人因本件車禍事故所受傷害脛骨與腓骨幹之開
    放性骨折、左側下肢多處挫傷之傷害，被告已與告訴人達成
    民事和解賠償損害，犯罪後坦承犯行等一切情狀，量處如主
    文所示之刑，並諭知如易科罰金之折算標準。又本件被告犯
    罪行為之時間，係在九十六年四月二十四日以前，所犯合於
    同條例第二條第一項之減刑條件，爰減刑如主文所示，亦一
    併諭知如易科罰金之折算標準。末查被告前未曾因故意受有
    期徒刑以上刑之宣告，有臺灣高等法院被告前案紀錄表在卷
    可稽，且被告已和告訴人於九十六年八月二十七日在本院臺
    南民事簡易庭經法官調解成立，此有調解筆錄一份附卷可稽
    ，足認被告經此教訓，應知警惕而無再犯之虞，本院認所宣
    告之刑，以暫不執行為適當，爰併予宣告緩刑二年，以啟自
    新。
四、被告之犯罪行為既合於減刑條件，依法於裁判時應併減其宣
    告刑，原審未及審酌適用，此部份即無可維持，亦應予撤銷
    改判。
據上論斷，應依刑事訴訟法第四百五十五條之一第一項、第三項
、第三百六十九條第一項前段，刑法第二百八十四條第一項前段
、第六十二條前段、第四十一條第一項前段，刑法施行法第一條
之一，中華民國九十六年罪犯減刑條例第二條第一項第三款、第
七條第一項、第二項、第九條，判決如主文。
本案經檢察官乙○○到庭執行職務。
中    華    民    國    96    年     9    月    26   日
                  刑事第二庭  審判長  法  官  蘇義洲
                                      法  官  洪士傑
                                      法  官  徐文瑞
以上正本證明與原本無異。
本件不得上訴。
                                      書記官  李佩珊
中    華    民    國    96    年      9    月    26   日
附錄論罪科刑法條：
刑法第284條第1項
因過失傷害人者，處6月以下有期徒刑、拘役或5百元以下罰金，
致重傷者，處 1 年以下有期徒刑、拘役或 5 百元以下罰金。
